臺灣南投地方法院民事裁定
111年度小上字第4號
上  訴  人  黃柏亞  
被 上訴 人  劉佳燕  
上列當事人間請求損害賠償事件，上訴人對於民國111年1月6日
本院南投簡易庭110年度投小字第317號第一審民事判決提起上訴
，本院裁定如下：
    主  文
上訴駁回。
第二審訴訟費用新臺幣壹仟伍佰元由上訴人負擔。
    理  由
一、按對於小額程序之第一審裁判，得上訴或抗告於管轄之地方
    法院，然非以其違背法令為理由，不得為之；上訴狀應記載
    上訴理由，表明下列各款事項：㈠原判決所違背之法令及其
    具體內容；㈡依訴訟資料可認為原判決有違背法令之具體事
    實，此觀民事訴訟法第436條之24第1項、第2項、第436條之
    25之規定可明。所謂判決違背法令，係指原判決有不適用法
    規或適用不當之情形，若僅係取捨證據、認定事實等屬於原
    審法院職權行使之事項，除有認定違法之情形外，應不生違
    背法令之問題。是當事人以小額訴訟程序之第一審判決違背
    法令為理由提起上訴時，就原判決如何不適用法規或適用法
    規不當，其上訴狀或理由書應有具體之指摘，並揭示該法規
    之條項或其內容；如依民事訴訟法第469條第1款至第5款所
    列各款事由提起上訴者，其上訴狀或理由書應揭示合於該條
    款之事實，若小額訴訟程序上訴人之上訴狀或理由書未依上
    述方法表明者，自難認已對原判決之違背法令有具體之指摘
    ，其上訴即不合法（最高法院71年度台上字第314號判決意
    旨參照）。另上訴不合法者，第二審法院應依同法第436條
    之32第2項準用第444條第1項規定，以裁定駁回之。
二、上訴意旨略以：上訴人沒有為詐欺行為，本院刑事庭雖以10
    9年度易字第132號判決上訴人有罪，並經臺灣高等法院臺中
    分院110年度金上訴字第1349號維持原判，但上訴人業已上
    訴到最高法院，現由最高法院以111年度台上字第1654號案
    件審理中（下稱系爭刑事案件），既然系爭刑事案件尚未經
    最高法院判決確定，本院南投簡易庭法官即判決上訴人應負
    賠償責任，而應給付被上訴人新臺幣（下同）13,500元及遲
    延利息，顯然是袒護被害人即被上訴人之行為，爰請求待最
    高法院就系爭刑事案件判決確定後，再判定上訴人是否應負
    民事損害賠償責任等語。並聲明：原判決廢棄；廢棄部分金
    額由被上訴人負擔。
三、經查：上訴人所執前開上訴理由，無非係以原審法官認定事
    實之結果對上訴人不利加以指摘，惟此屬原審法官取捨證據
    認定事實之職權行使範疇，而上訴人並未具體指出原判決違
    背何等法令，依首開說明，其上訴理由為不合法。
四、依民事訴訟法第436條之32第1項準用同法第436條之19規定
    ，第二審法院為訴訟費用之裁判時，應確定其訴訟費用額。
    本件第二審訴訟費用額確定為1,500元，爰諭知如主文第2項
    所示。
五、據上論結，本件上訴為不合法，依民事訴訟法第436條之32
    第1項、第2項、第444條第1項前段、第436條之19第1項、第
    95條、第78條，裁定如主文。
中　　華　　民　　國　　111 　年　　4 　　月　　 1　　日
                    民事第一庭  審判長法  官  張毓珊  
                                      法  官  蔡志明
                                      法  官  葛耀陽
以上正本係照原本作成
本裁定不得抗告。
中　　華　　民　　國　　111 　年　　4 　　月　　6 　　日
                                      書記官　黃婉淑